Archief Abraham Bredius
RKD – Nederlands Instituut voor Kunstgeschiedenis
- Aantekeningen Schilders, 1880-1922; 0380.A
  - F, circa 1880-1922; 0380.vb6; 17 omslagen
    - Fouchier, Bartram de, circa 1880-1922; 0380.186; 1 omslag
      Fouchier, Bartram de
    - Freraerts, Gillis, circa 1880-1922; 0380.187; 1 omslag
      Freraerts, Gillis
    - Franssen, Jan, circa 1880-1922; 0380.188; 1 omslag
      Fransen, Jan; Fransz., Jan (born c. 1644)
    - Frese, Albertus, circa 1880-1922; 0380.189; 1 omslag
      Frese, Albertus; Frese, Albertus (de Jongere)
    - Fris, Pieter en Jan, circa 1880-1922; 0380.190; 1 omslag
      Fris, Johannes; Fris, Pieter
    - Frisius, Simon, circa 1880-1922; 0380.191; 1 omslag
      Frisius, Simon
    - Fromentiou, Hendrick de, circa 1880-1922; 0380.192; 1 omslag
      Fromantiou, Henri de
    - Fuijter, Louis de, circa 1880-1922; 0380.193; 1 omslag
      Fuyter, Jacob de; Fuyter, Leonard de; Fuyter, Louis de
  - G, circa 1880-1922; 0380.vb7; 31 omslagen
    - Gael, Adriaen en Cornelis, circa 1880-1922; 0380.194; 1 omslag
      Gael, Adriaen (I); Gael, Adriaen (II); Gael, Barent; Gael, Cornelis Adriaensz. (I); Gael, Cornelis Adriaensz. (II)
    - Gelder, Nicolaes van, circa 1880-1922; 0380.195; 1 omslag
      Gelder, Nicolaes van
    - Geel, Jacob van, circa 1880-1922; 0380.196; 1 omslag
      Geel, Jacob van
    - Gelton, Toussaint, circa 1880-1922; 0380.197; 1 omslag
      Gelton, Toussaint
    - Gerards, Jasper, circa 1880-1922; 0380.198; 1 omslag
      Geerards, Jasper
    - Gerbier, Balthasar, circa 1880-1922; 0380.199; 1 omslag
      Gerbier d'Ouvilly, Balthazar
    - Gericot, Jean, circa 1880-1922; 0380.200; 1 omslag
      Gericot, Jean
    - Germain, Simon, circa 1880-1922; 0380.201; 1 omslag
      Germyn, Simon
    - Gerritsz, Cornelis (en anderen), circa 1880-1922; 0380.202; 1 omslag
      Gerritsz., Cornelis; Gerritsz., Hendrick; Gerritsz., Thymon
    - Gherwen, Reynier van, circa 1880-1922; 0380.203; 1 omslag
      Gherwen, Reynier van
    - Gibson, Richard, circa 1880-1922; 0380.204; 1 omslag
      Gibson, Richard
    - Gillig, Jacob, circa 1880-1922; 0380.205; 1 omslag
      Gillig, Jacob
    - Gillisz (Jelisz), Dirck, circa 1880-1922; 0380.206; 1 omslag
      Gillisz., Dirck
    - Goderis, Hans, circa 1880-1922; 0380.207; 1 omslag
      Goderis, Hans
    - Goemare, Joos en Cornelis, circa 1880-1922; 0380.208; 1 omslag
      Goeimare, Cornelis; Goeimare, Joos
    - Goor, Steven Jansz van, circa 1880-1922; 0380.209; 1 omslag
      Goor, Steven Jansz. van
    - Gotingh, Jan van, circa 1880-1922; 0380.210; 1 omslag
      Gotingh, Jan van
    - Govertsz, Dirck, circa 1880-1922; 0380.211; 1 omslag
      Govertsz., Dirck
    - Goyen, Jan van, circa 1880-1922; 0380.212; 1 omslag
      Goyen, Jan van
    - Graaff, Timotheus de, circa 1880-1922; 0380.213; 1 omslag
      Graef, Timotheus de
    - Graat, Barend, circa 1880-1922; 0380.214; 1 omslag
      Graat, Barend
    - Gracht, Jacob van der, circa 1880-1922; 0380.215; 1 omslag
      Gracht, Jacob van der
    - Graeuw, Hendrick de, circa 1880-1922; 0380.216; 1 omslag
      Graauw, Hendrik
    - Grave, Jozua de, circa 1880-1922; 0380.217; 1 omslag
      Grave, Josua de
    - Grebber, Anthony de, circa 1880-1922; 0380.218; 1 omslag
      Grebber, Anthonie de
    - Grebber, Pieter de, circa 1880-1922; 0380.219; 1 omslag
      Grebber, Pieter de
    - Grebber, De (familie), circa 1880-1922; 0380.220; 1 omslag
      Grebber, Anthonie de; Grebber, Frans Pietersz. de; Grebber, Maria de; Grebber, Pieter de; Grebber, Willem Claesz. de
    - Grimani, Huybrecht, circa 1880-1922; 0380.221; 1 omslag
      Grimani, Huybrecht Jacobsz.
    - Groenewegen, Pieter Anthonisz van, circa 1880-1922; 0380.222; 1 omslag
      Groenewegen, Pieter Anthonisz. van
    - Grouwels, Samuel, circa 1880-1922; 0380.223; 1 omslag
      Grouwels, Samuel
    - Gijselaer, Nicolaes de (en familie), circa 1880-1922; 0380.224; 1 omslag
      Gijselaar, Johan Daniël de; Giselaer, Nicolaes de
  - H, circa 1880-1922; 0380.vb8; 60 omslagen
    - Hackaert, Joan, circa 1880-1922; 0380.225; 1 omslag
      Hackaert, Jan
    - Haen, Anthony en Andries de, circa 1880-1922; 0380.226; 1 omslag
      Haen, Andries de; Haen, Anthony de
    - Haen, Gerrit de, circa 1880-1922; 0380.227; 1 omslag
      Haen, Gerrit de
    - Haes, Johannes de, circa 1880-1922; 0380.228; 1 omslag
      Haes, Johannes de
    - Haestar, Leendert van, circa 1880-1922; 0380.229; 1 omslag
      Haestar, Leendert Maertensz. van
    - Hagen, Joris van der, circa 1880-1922; 0380.230; 1 omslag
      Haagen, Joris van der
    - Hagen, Van der (verschillende), circa 1880-1922; 0380.231; 1 omslag
      Hagen, Dingeman van der; Hagen, Jacobus van der
    - Hals, Anthony, circa 1880-1922; 0380.232; 1 omslag
      Hals, Anthonie
    - Hals, Claes, circa 1880-1922; 0380.233; 1 omslag
      Hals, Claes
    - Hannot, Johannes, circa 1880-1922; 0380.234; 1 omslag
      Hannot, Johannes
    - Hardy, Carel, circa 1880-1922; 0380.235; 1 omslag
      Hardy, Carel
    - Haringh, Daniël, circa 1880-1922; 0380.236; 1 omslag
      Haringh, Daniël
    - Houwaert, Johannes, circa 1880-1922; 0380.237; 1 omslag
      Houwaert, Johannes
    - Havelaer, Alexander, circa 1880-1922; 0380.238; 1 omslag
      Havelaer, Alexander
    - Haye, Reinier de la, circa 1880-1922; 0380.239; 1 omslag
      Haye, Reinier de la
    - Hecke, Abraham van der, circa 1880-1922; 0380.240; 1 omslag
      Hecken, Abraham van den (II)
    - Heda, Willem Claesz, circa 1880-1922; 0380.241; 1 omslag
      Heda, Willem Claesz.
    - Heem, Cornelis en David de, circa 1880-1922; 0380.242; 1 omslag
      Heem, Cornelis de; Heem, David Cornelisz. de
    - Heem, Johannes de, circa 1880-1922; 0380.243; 1 omslag
      Heem, Jan Davidsz. de
    - Heemskerck, Egbert van, circa 1880-1922; 0380.244; 1 omslag
      Heemskerck, Egbert van (I); Heemskerck, Hendrick van
    - Heemskerck, Maerten van, circa 1880-1922; 0380.245; 1 omslag
      Heemskerck, Maarten van
    - Heemskerck, Willem van, circa 1880-1922; 0380.246; 1 omslag
      Heemskerck, Willem van
    - Heer, Gerrit de, circa 1880-1922; 0380.247; 1 omslag
      Heer, Gerrit Adriaensz. de
    - Heerschop, Hendrick, circa 1880-1922; 0380.248; 1 omslag
      Heerschop, Hendrick
    - Hellebuyck, Paulus, circa 1880-1922; 0380.249; 1 omslag
      Hellebuyck, P.; Hellebuyck, Paulus
    - Helst, Bartholomeus van der, circa 1880-1922; 0380.250; 1 omslag
      Helst, Bartholomeus van der
    - Hemert, Martinus van, circa 1880-1922; 0380.251; 1 omslag
      Hemert, Martinus van
    - Hendricx, Dirck, circa 1880-1922; 0380.252; 1 omslag
      Hendricxz., Dirck
    - Hennekijn, Paulus, circa 1880-1922; 0380.253; 1 omslag
      Hennekyn, Paulus
    - Hennin, Adrianus en Jacobus, circa 1880-1922; 0380.254; 1 omslag
      Hennin, Adriaen de; Hennin, Jacob de
    - Heusden, Adriaen van, circa 1880-1922; 0380.255; 1 omslag
      Heusden, Adriaen van
    - Heussen, Claes van, circa 1880-1922; 0380.256; 1 omslag
      Heussen, Claes van
    - Heyden, Jan van der, circa 1880-1922; 0380.257; 1 omslag
      Heyden, Jan van der
    - Hillegaert, Paulus en François, circa 1880-1922; 0380.258; 1 omslag
      Hillegaert. Frans van (I); Hillegaert, Paulus van (I); Hillegaert, Paulus van (II)
    - Hobbema, Meyndert, circa 1880-1922; 0380.259; 1 omslag
      Hobbema, Meindert
    - Hocxbergen, Frans van, circa 1880-1922; 0380.260; 1 omslag
      Hocxbergen, Frans van
    - Hodges, Alexander, circa 1880-1922; 0380.261; 1 omslag
      Onduidelijk of het een kunstenaar betreft.
    - Hoeven, Valerius van der, circa 1880-1922; 0380.262; 1 omslag
      Hoeven, Valerius van der
    - Holblock, Johannes; Holsteyn, Cornelis, circa 1880-1922; 0380.263; 1 omslag
      Holblock, Jan Cornelisz.; Holsteyn, Cornelis
    - Hondecoeter, Melchior de, circa 1880-1922; 0380.264; 1 omslag
      Hondecoeter, Gijsbert de; Hondecoeter, Gillis de; Hondecoeter, Hans Claesz. de; Hondecoeter, Melchior d'
    - Hondecoutre, Niclaes Jansz (en anderen), circa 1880-1922; 0380.265; 1 omslag
    - Hondius, Abraham, circa 1880-1922; 0380.266; 1 omslag
      Hondius, Abraham
    - Honthorst, Gerard en Willem van, circa 1880-1922; 0380.267; 1 omslag
      Honthorst, Gerard van; Honthorst, Willem van
    - Hoogh, David de, circa 1880-1922; 0380.268; 1 omslag
      Hooch, David de
      Alleen omslag aanwezig, zonder aantekeningen.
    - Hoogh, Gerrit de, circa 1880-1922; 0380.269; 1 omslag
      Hooch, Chaerles de; Hooch, Gerrit de; Hooch, Pieter de
    - Hoogh, Pieter de, circa 1880-1922; 0380.270; 1 omslag
      Hooch, Pieter de
    - Hoogsaat, Jan Cornelisz, circa 1880-1922; 0380.271; 1 omslag
      Hoogsaat, Jan
    - Hoogstraten, Abraham van, circa 1880-1922; 0380.272; 1 omslag
      Hoogstraten, Abraham van
    - Hoogstraten, Dirck en Samuel van, circa 1880-1922; 0380.273; 1 omslag
      Hoogstraten, Dirk van; Hoogstraten, Samuel van
    - Horions, Johannes (Hans), circa 1880-1922; 0380.274; 1 omslag
      Horions, Hans (II)
      Dossier afkomstig van Prof. J.G. van Gelder.
    - Horst, Gerrit Willemsz van der, circa 1880-1922; 0380.275; 1 omslag
      Horst, Gerrit Willemsz.
    - Houckgeest, Gerard en Joachim, circa 1880-1922; 0380.276; 1 omslag
      Houckgeest, Gerard; Houckgeest, Joachim
    - Houten, Carel van, circa 1880-1922; 0380.277; 1 omslag
      Houten, Carel van
    - Horen, Isaack van, circa 1880-1922; 0380.278; 1 omslag
      Hooren, Egbert van; Hooren, Isaack Jacobsz. van
    - Huchtenburgh, Johannes van; Hoogh, Pieter de, circa 1880-1922; 0380.279; 1 omslag
      Huchtenburg, Jan van; Hooch, Pieter de
    - Hue, Lambertus d', circa 1880-1922; 0380.280; 1 omslag
      Hue, Lambertus Jansz. de
    - Hulscher, Johannes, circa 1880-1922; 0380.281; 1 omslag
      Hulscher, Johannes
    - Hulst, François, circa 1880-1922; 0380.282; 1 omslag
      Hulst, Frans de
    - Hulst, Pieter van der, circa 1880-1922; 0380.283; 1 omslag
      Hult, Pieter van der
    - Huysum, Van (familie), circa 1880-1922; 0380.284; 1 omslag
      Huijsum, Jan van; Huysum, Francina Margaretha van; Huysum, Jacob van; Huysum, Justus van (I); Huysum, Michiel van
  - I - J, circa 1880-1922; 0380.vb9; 14 omslagen
    - Imbrecht (diverse schilders), circa 1880-1922; 0380.285; 1 omslag
      Imbrecht, David; Imbrechts, Adriaen; Imbrechts, Martin; Pirner, Maximilian
    - Ingen, Guillielmo van, circa 1880-1922; 0380.286; 1 omslag
      Ingen, Willem van
    - Isendoorn, Andries van, circa 1880-1922; 0380.287; 1 omslag
      Isendoorn, Andries van
    - Jacobsz, Cornelis, circa 1880-1922; 0380.288; 1 omslag
      Jacobsz., Cornelis (Haarlem)
    - Jacobsz, Juriaen, circa 1880-1922; 0380.289; 1 omslag
      Jacobsz, Juriaen
    - Jacobsz, Lambert, circa 1880-1922; 0380.290; 1 omslag
      Jacobsz, Lambert
    - Janson van Ceulen, familie, circa 1880-1922; 0380.291; 1 omslag
      Bijlert, Jan van; Jonson van Ceulen, Cornelis (I); Janson van Ceulen, Cornelis (II); Zwaerdecroon, Bernardus
    - Janssens, Elinga, circa 1880-1922; 0380.292; 1 omslag
      Janssens genaamd Elinga, Pieter
    - Jansz, Govert (en anderen), circa 1880-1922; 0380.293; 1 omslag
      Jansz., Evert (Amsterdam); Jansz., Jan (Amsterdam); Janszn genaamd Mijnheer, Govert
    - Jansz, Olivier, circa 1880-1922; 0380.294; 1 omslag
      Jansz., Olivier
    - Jongbloet, Hendrick, circa 1880-1922; 0380.295; 1 omslag
      Jongbloet, Hendrick Hendricksz.
    - Jonge, Lucas de, circa 1880-1922; 0380.296; 1 omslag
      Jongh, Lucas de
    - Jordaens, circa 1880-1922; 0380.297; 1 omslag
      Jordaens, Hans (IV)
    - Junius, Isaacq, circa 1880-1922; 0380.298; 1 omslag
      Junius, Isaac
  - K, circa 1880-1922; 0380.vb10; 8 omslagen
    - Kampert, Godert, circa 1880-1922; 0380.299; 1 omslag
      Kamper, Godaert
    - Kessel, Johannes van, circa 1880-1922; 0380.300; 1 omslag
      Kessel, Jan van (1641-1680)
    - Keijser, Thomas de, circa 1880-1922; 0380.301; 1 omslag
      Keyser, Thomas de
    - Kick, Simon en Cornelis, circa 1880-1922; 0380.302; 1 omslag
      Kick, Cornelis; Kick, Simon
    - Kleeneknecht, circa 1880-1922; 0380.303; 1 omslag
      Kleeneknecht, Barent Cornelisz.
    - Kloot, Van der (familie), circa 1880-1922; 0380.304; 1 omslag
      Dompselaar, Jan van; Kloot, Hermanus van der; Kloot, Jan Hermansz. van der; Kloot, Johannes van der
    - Koedijck, Isaack, circa 1880-1922; 0380.305; 1 omslag
      Koedijck, Isaac
    - Koning, Philips en Jacob de (en anderen), circa 1880-1922; 0380.306; 1 omslag
      Coninck, Abraham de; Koninck, Daniël de; Koninck, Jacob (I); Koninck, Philips; Koninck, Pieter; Koninck, Salomon
  - L, circa 1880-1922; 0380.vb11; 25 omslagen
    - Laeck, Reynier van der, circa 1880-1922; 0380.307; 1 omslag
      Laeck, Reynier van der
    - Laerdich (verschillende); Loedewycksz, Stoffel, circa 1880-1922; 0380.308; 1 omslag
      Lerdich, Christoffel Jansz.; Lerdich, Hans; Loedewycksz., Stoffel
    - Langenhouwer, Joachim, circa 1880-1922; 0380.309; 1 omslag
      Langnouwer, Jochem
    - Lastman, Pieter en Claes, circa 1880-1922; 0380.310; 1 omslag
      Lastman, Nicolaes; Lastman, Pieter
    - Leemans, Johannes, Hendrick en Anthony, circa 1880-1922; 0380.311; 1 omslag
      Leemans, Anthonie; Leeman, Hendrick; Leemans, Jan Jansz.; Leemans, Johannes
    - Leeuw, Van der (familie), circa 1880-1922; 0380.312; 1 omslag
      Leeuw, Bastiaan Govertsz. van der; Leeuw, Govert van der; Leeuw, Pieter van der
    - Lely, Gerardo, circa 1880-1922; 0380.313; 1 omslag
      Lely, Gerrit Hendricksz.
    - Lelienbergh, C., circa 1880-1922; 0380.314; 1 omslag
      Lelienbergh, Cornelis
    - Levesque, Jacques, circa 1880-1922; 0380.315; 1 omslag
      Leveck, Jacobus
    - Lieffrinck, Carel, circa 1880-1922; 0380.316; 1 omslag
      Liefrinck, Carel (II)
    - Lieffrinck, familie, circa 1880-1922; 0380.317; 1 omslag
      Liefrinck, Carel (II); Liefrinck, Cornelis (II); Liefrinck, Hans (II); Liefrinck, Nicolaus Cornelisz
    - Lier, Joris Gerrtiz van, circa 1880-1922; 0380.318; 1 omslag
      Lier, Joris van
    - Lievens, Jan; Hendricx, Lieven (en anderen), circa 1880-1922; 0380.319; 1 omslag
      Hendricx, Lieven; Lievens, Jan
    - Lievens, Jan Andrea (de Jonge), circa 1880-1922; 0380.320; 1 omslag
      Lievens, Jan Andrea
    - Limborch, Michiel d', circa 1880-1922; 0380.321; 1 omslag
      Limborch, Michiel D. van
    - Lissant, Nicolaes, circa 1880-1922; 0380.322; 1 omslag
      Lissant, Nicolaes
    - Lisse, Dirck van der, circa 1880-1922; 0380.323; 1 omslag
      Lisse, Dirck van der
    - Loo, Jacob van, circa 1880-1922; 0380.324; 1 omslag
      Loo, Jacob van
    - Loo, Johannes van, circa 1880-1922; 0380.325; 1 omslag
      Loo, Johannes van
    - Looten, Jan, circa 1880-1922; 0380.326; 1 omslag
      Looten, Jan
    - Ludick, Lodewijck van, circa 1880-1922; 0380.327; 1 omslag
      Ludick, Lodewijk van (I); Ludick, Lodewijk van (II)
    - Luls, Jaques, circa 1880-1922; 0380.328; 1 omslag
      Luls, Jacques
    - Lundens, Gerrit, circa 1880-1922; 0380.329; 1 omslag
      Lundens, Gerrit
    - Luttichuysen, Simon en Isaac, circa 1880-1922; 0380.330; 1 omslag
      Luttichuys, Simon; Luttichuys, Isaack
    - Lyon, Jacob, circa 1880-1922; 0380.331; 1 omslag
      Lyon, Jacob
  - M, circa 1880-1922; 0380.vb12; 44 omslagen
    - Maas, Dirck en Johannes, circa 1880-1922; 0380.332; 1 omslag
      Maas, Dirk; Maas, Jan
    - Maes, Coenraet Quirijnsz van der, circa 1880-1922; 0380.333; 1 omslag
      Maes, Coenraedt van der
    - Maes, Evert van der, circa 1880-1922; 0380.334; 1 omslag
      Maes, Evert van der
    - Maes, Nicolaes, circa 1880-1922; 0380.335; 1 omslag
      Maes, Nicolaes
    - Man, Cornelis de, circa 1880-1922; 0380.336; 1 omslag
      Man, Cornelis de
    - Man, Jan Arentsz de, circa 1880-1922; 0380.337; 1 omslag
      Man, Jan Adriansz. de
    - Mander, Carel van, circa 1880-1922; 0380.338; 1 omslag
      Mander, Karel van (I)
    - Mandevyll, Robbert van, circa 1880-1922; 0380.339; 1 omslag
      Mandevyll, Robbert van
    - Mark, Jacobus van der, circa 1880-1922; 0380.340; 1 omslag
      Merck, Jacob van der
    - Martensz, Jacob en Jan, circa 1880-1922; 0380.341; 1 omslag
      Martens, Jacob; Martens de Jonge, Jan
    - Mast, Harman en Dirck van der, circa 1880-1922; 0380.342; 1 omslag
      Mast, Dirck van der; Mast, Herman van der
    - Matham, circa 1880-1922; 0380.343; 1 omslag
      Matham, Adriaen; Matham, Jacob; Matham, Jan; Matham, Theodor
    - Mathon, Bartholomeus, circa 1880-1922; 0380.344; 1 omslag
      Maton, Bartholomeus
    - Matsenius, George Albertus, circa 1880-1922; 0380.345; 1 omslag
      Matsenius, Gregorius Albertus
    - Meebeecq, Cornelis, circa 1880-1922; 0380.346; 1 omslag
      Mebeecq, Cornelis
    - Meerhout, Johan, circa 1880-1922; 0380.347; 1 omslag
      Meerhout, Jan
    - Mesdach, Salomon, circa 1880-1922; 0380.348; 1 omslag
      Mesdach, Salomon
    - Metiius, Dirck, circa 1880-1922; 0380.349; 1 omslag
      Metius, Dirck
    - Metsu, Jacques en Gabriël, circa 1880-1922; 0380.350; 1 omslag
      Metsu, Gabriel; Metsu, Jacques (II)
    - Meurant, Emanuel, circa 1880-1922; 0380.351; 1 omslag
      Murant, Emanuel
    - Meyburgh, Bartholomeus, circa 1880-1922; 0380.352; 1 omslag
      Meyburgh, Bartholomeus
    - Meyeringh, Frederick, circa 1880-1922; 0380.353; 1 omslag
      Meyeringh, Frederick
    - Micker, Jan en Barent, circa 1880-1922; 0380.354; 1 omslag
      Micker, Barent; Micker, Jan
    - Mierevelt, Michiel van, circa 1880-1922; 0380.355; 1 omslag
      Mierevelt, Michiel van
    - Mieris, Frans, Willem en Jan van, circa 1880-1922; 0380.356; 1 omslag
      Mieris, Frans van (I); Mieris, Frans van (II); Mieris, Jan van; Mieris, Willem van
    - Moeyaert, Claes Cornelisz, circa 1880-1922; 0380.357; 1 omslag
      Moeyaert, Claes
    - Molenaer, Claes, circa 1880-1922; 0380.358; 1 omslag
      Molenaer, Klaes
    - Molenaer, Jan Miense en Leyster, Judith, circa 1880-1922; 0380.359; 1 omslag
      Leyster, Judith; Molenaer, Jan Miense
    - Molijn, Jacob en Jan, circa 1880-1922; 0380.360; 1 omslag
      Molijn, Anthony; Molijn, Gerrit Jacobsz.; Molijn, Jacob; Molijn, Jan Jacobsz. de
    - Molijn, Pieter, circa 1880-1922; 0380.361; 1 omslag
      Molijn, Pieter de
    - Mommers, Hendrick, circa 1880-1922; 0380.362; 1 omslag
      Mommers, Hendrick
    - Momper, Philips, Pieter, François de, circa 1880-1922; 0380.363; 1 omslag
      Momper, Frans de; Momper, Philips de (II); Momper, Pieter
    - Monicx, Cornelis, Sijbert, Pieter (en anderen), circa 1880-1922; 0380.364; 1 omslag
      Moninckx, Maria; Moninckx, Cornelis; Moninckx, Johannes (II); Moninckx, Pieter; Moninckx, Sybert Cornelisz.
    - Monix, Sybert en Cornelis, circa 1880-1922; 0380.365; 1 omslag
      Moninckx, Cornelis; Moninckx, Sybert Cornelisz.
    - Monnincks, Pieter (en anderen), circa 1880-1922; 0380.366; 1 omslag
      Moninckx, Cornelis; Moninckx, Johannes (II); Moninckx, Machtelt; Moninckx, Pieter
    - Moor, Carel de, circa 1880-1922; 0380.367; 1 omslag
      Moor, Carel de (I); Moor, Carel de (II)
    - Moreelse, Paulus, circa 1880-1922; 0380.368; 1 omslag
      Moreelse, Paulus
    - Mosscher, Jacob Fransz de, circa 1880-1922; 0380.369; 1 omslag
      Musscher, Jacob van (I)
    - Mostaert, (Jan Jansz), circa 1880-1922; 0380.370; 1 omslag
      Mostaert, Jan
    - Moucheron, Frederik en Isaac; Jouderville, Isaac de, circa 1880-1922; 0380.371; 1 omslag
      Jouderville, Isaac de; Moucheron, Balthasar de; Moucheron, Frederik de; Moucheron, Isaac de
    - Mulier, Pieter, circa 1880-1922; 0380.372; 1 omslag
      Mulier, Pieter (I)
    - Muyckens, Jan Bartensz, circa 1880-1922; 0380.373; 1 omslag
    - Muyltges, Adriaen, circa 1880-1922; 0380.374; 1 omslag
      Muiltjes, Adriaen
    - Mijtens, Daniël en Isaack, circa 1880-1922; 0380.375; 1 omslag
      Mijtens, Daniël (I); Mijtens, Daniël (II); Mijtens, Isaac
  - N, circa 1880-1922; 0380.vb13; 15 omslagen
    - Naiveu, M., circa 1880-1922; 0380.376; 1 omslag
      Naiveu, Matthijs
    - Naiwincx, Herman, circa 1880-1922; 0380.377; 1 omslag
      Naiwincx, Herman
    - Nason, Pieter, circa 1880-1922; 0380.378; 1 omslag
      Nason, Pieter
    - Neer, Aart van der, circa 1880-1922; 0380.379; 1 omslag
      Neer, Aert van der; Neer, Eglon van der
    - Neer, Eglon van der, circa 1880-1922; 0380.380; 1 omslag
      Neer, Abraham van der; Neer, Aert van der; Neer, Eglon van der
    - Netscher, Caspar, Constantijn, Theodoor, circa 1880-1922; 0380.381; 1 omslag
      Netscher, Caspar; Netscher, Constantijn; Netscher, Theodorus
    - Negeren, Jan en Nicolaes van, circa 1880-1922; 0380.382; 1 omslag
      Negere, Jan van; Negere, Mattheus van; Negre, Nicolaes C. van
    - Nieulandt, Adriaen van, circa 1880-1922; 0380.383; 1 omslag
      Nieulandt, Adriaen van
    - Nickele, Isaak van, circa 1880-1922; 0380.384; 1 omslag
      Nickelen, Isaak van
    - Nieuwlant, Willem en Adriaen van, circa 1880-1922; 0380.385; 1 omslag
      Nieulandt, Adriaen van; Nieulandt, Guilliam van (II)
    - Nieveldt, Jacob Pietersz, circa 1880-1922; 0380.386; 1 omslag
      Nieveldt, Jacob Pietersz.
    - Noorderwiel, Hendrik, circa 1880-1922; 0380.387; 1 omslag
      Noorderwiel, Hendrik
    - Noordt, Johannes en Pieter van, circa 1880-1922; 0380.388; 1 omslag
      Noordt, Jan van; Noort, Pieter van
    - Noort, Van (diversen), circa 1880-1922; 0380.389; 1 omslag
      Verzameldossier met aantekeningen betreffende diverse zestiende en zeventiende-eeuwse schilders en glasmakers, onder anderen met namen als Van Noort, Van Oort, Van Oirt en een afschrift van een deel van een familiekroniekje door P. van Oort over glasschilder Pieter van Oordt uit Middelburg. Voorts aantekeningen betreffende schilders en glasmakers werkzaam in Overschie en Rotterdam, aantekeningen betreffende diverse kunstenaars uit de Handelingen van de Vierschaar en het Protocol van Opdrachten van Schepenen, Gorcum (Algemeen Rijksarchief) en uit de gemeentearchieven van Breda en Utrecht.
    - Nijmegen, familie, circa 1880-1922; 0380.390; 1 omslag
      Nijmegen, Herbert van; Nijmegen, Jan van; Nijmegen, Willem van
  - O, circa 1880-1922; 0380.vb14; 10 omslagen
    - Ochtervelt, Jacob, circa 1880-1922; 0380.391; 1 omslag
      Ochtervelt, Jacob
    - Ockers, Adriaen, circa 1880-1922; 0380.392; 1 omslag
      Ocker, Adriaen Jansz.; Ocker, Jan Adriaensen
    - Odekercken, Willem van, circa 1880-1922; 0380.393; 1 omslag
      Odekercken, Willem van
    - Olis, Jan, circa 1880-1922; 0380.394; 1 omslag
      Olis, Jan
    - Oly, Jan, circa 1880-1922; 0380.395; 1 omslag
      Oly, Jan
    - Oolen, Adriaen en Jacob van, circa 1880-1922; 0380.396; 1 omslag
      Oolen, Adriaen van; Oolen, Jacob van
    - Oosterwyck, Maria van, circa 1880-1922; 0380.397; 1 omslag
      Oosterwijck, Maria van
    - Oostsanen, Jacob Cornelisz, Cornelis Jacobsz en Dirck Jacobsz, circa 1880-1922; 0380.398; 1 omslag
      Cornelisz, Jacob; Jacobsz., Cornelis (-1532/'33); Jacobsz., Dirck
    - Ostade, Adriaen van, circa 1880-1922; 0380.399; 1 omslag
      Ostade, Adriaen van
    - Ovens, Juriaen, circa 1880-1922; 0380.400; 1 omslag
      Ovens, Jürgen
  - P - Q, circa 1880-1922; 0380.vb15; 26 omslagen
    - Palamedes, circa 1880-1922; 0380.401; 1 omslag
      Palamedesz., Anthonie; Palamedesz., Palamedes (I); Palamedesz., Palamedes (II); Palamedesz., Palamedes (III)
    - Patronus, Hercules, circa 1880-1922; 0380.402; 1 omslag
      Patronus, Hercules
    - Payen, familie, circa 1880-1922; 0380.403; 1 omslag
      Payen, Jean; Payen, Matthys
    - Pick, Adam, circa 1880-1922; 0380.404; 1 omslag
      Pick, Adam
    - Picolet, Cornelis, circa 1880-1922; 0380.405; 1 omslag
      Picolet, Cornelis
    - Pietersz, Geerit, circa 1880-1922; 0380.406; 1 omslag
      Pietersz., Geerit
    - Pietersz, Pieter, circa 1880-1922; 0380.407; 1 omslag
      Pietersz., Pieter (I); Pietersz., Pieter (II); Pietersz., Pieter (III)